臺灣高等法院臺中分院刑事判決　　　　　　　　九十三年度上更(二)字第一六九號
　　上　訴　人
　　即　被　告　乙○○
　　指定辯護人　本院公設辯護人　甲○○
右上訴人因違反毒品危害防制條例案件，不服臺灣臺中地方法院九十二年度訴字第一
四三○號中華民國九十二年八月八日第一審判決（起訴案號：臺灣臺中地方法院檢察
署九十二年度偵字第七二四三號），案經判決後，經最高法院發回更審，本院判決如
左：
    主      文
原判決撤銷。
乙○○連續販賣第一級毒品，處有期徒刑柒年。扣案第一級毒品海洛因壹小包（驗餘
淨重零點零伍公克）沒收銷燬之。行動電話壹支及ＳＩＭ卡壹張（門號000000
0000號）均沒收。販賣第一級毒品所得之財物新臺幣肆仟元沒收，如全部或一部
不能沒收時，以其財產抵償之。
    事      實
一、乙○○明知海洛因係毒品危害防制條例所管制之第一級毒品，不得非法販賣，竟
    基於意圖營利以販賣第一級毒品海洛因之概括犯意，自民國（下同）九十二年三
    月二十一日二十時許起至同年月二十九日二十時許止，連續在臺中市○○區○○
    路四九三號三樓樓下（第一、二共兩次）與同市○○○街口、敦化路某處統一超
    商前（兩次）等地，以每一小包（重量不詳）新臺幣（下同）一千元之代價，販
    賣第一級毒品海洛因予丙○○共四次，均由自己親手交付海洛因予丙○○。嗣乙
    ○○遭秘密證人（姓名詳卷）檢舉持有毒品，經警於同年月三十一日十九時許，
    持搜索票至臺中市○○區○○路四九三號三樓乙○○居處實施搜索，在乙○○身
    上扣得其所有販賣海洛因所用之行動電話一支及ＳＩＭ卡一張（門號00000
    00000號），在客廳茶几桌巾下扣得第一級毒品海洛因一小包（驗餘淨重○
    ．○五公克，包裝重○．二三公克）、空夾鏈袋十五個（起訴書誤載為十四個）
    、在房間床邊地下扣得周文姬所有之注射針筒二支及陳怡君失竊之駕照、行車執
    照、健保卡、身分證各一張；又經乙○○帶員警至臺中市○○路四四三號十五樓
    之十實施搜索時，適丙○○撥打電話至乙○○0000000000號行動電話
    號碼，欲向乙○○購買第一級毒品海洛因，經在場之臺中市警察局第六分局何安
    派出所警員溫朝陽接聽，而查知上情。
二、案經臺中市警察局第六分局報由臺灣臺中地方法院檢察署檢察官偵查起訴。
    理      由
一、訊據被告乙○○矢口否認有何右揭販賣第一級毒品海洛因之犯行，辯稱：其未販
    賣海洛因予丙○○，九十二年三月三十一日被查獲時，丙○○打電話係要向其借
    錢；本件係遭丙○○誣陷，又其未施用海洛因云云。經查：
  (一)被告於右揭時地販賣第一級毒品海洛因多次予丙○○之事實，業據證人丙○○於
    警詢、偵訊多次證述明確，並稱：每次皆買一小包，價格皆是一千元，每次皆用
    公用電話打小高0000000000號行動電話連絡購買，交易地點皆依雙方
    約定地交易，最近大概於九十二年三月二十一日二十時許，以文心路三段華美西
    街口統一超商前公用電話與小高連絡，在臺中市○○區○○路三段華美西街口臺
    灣日報前，向小高購買一千元海洛因，三月二十九日二十時許，以敦化路統一超
    商前公用電話與小高連絡，在敦化路統一超商前向小高購買一千元海洛因；確定
    乙○○就是賣我海洛因的小高等語（見九十二年三月三十一日警訊，偵卷第十二
    頁），且於九十二年四月一日與被告同庭接受檢察官訊問時，證人丙○○亦當被
    告之面前坦稱：就是乙○○賣海洛因給我的，由小高直接交給我毒品等語（見偵
    卷四四頁、四五頁反面），並於偵訊時證稱：我以公用電話打他（指被告）00
    00000000號手機聯絡等語（見偵卷第八三、八四、一二二頁），多次警
    偵訊所述內容均堅指確有向被告購買海洛因。而證人丙○○於原審及本院第一次
    上訴審、更一審審理時均未到庭作證，直至本院更二審九十三年十二月九日審理
    時始到庭證稱：其從未向被告買過海洛因，那是警察要其這樣講的，警察說他們
    要被告拿槍出來，但是被告拿不出來，警察就要其說被告販賣毒品，但事實上其
    於今日所言才正確，因其良心不安，今日才說實話云云（見本院上更(二)字卷第七
    七至八○頁），關於其曾否向被告購買海洛因乙節，顯然與其先前於警詢及檢察
    官訊問時所為之陳述不相符合。而衡諸證人丙○○於案發後翌日檢察官訊問時，
    在被告面前且能直稱其確定是向在庭之乙○○購買海洛因等語，倘此言非屬事實
    ，其豈不懼怕被告事後之報復；又證人丙○○果於案發之初因未據實陳述，而感
    良心不安，為何其於九十二年四月十一日接受檢察官訊問（見偵卷第四二二至一
    二三頁）後直至本院九十三年十二月九日提訊（按：證人丙○○係於九十三年十
    一月十八日始入臺灣臺中看守所附設觀察勒戒處所接受觀察勒戒，本院始能順利
    提訊，此有證人丙○○之本院法務部在監在押資料表一紙在卷可參〔見本院上更
    (二)字卷第四六頁〕）前，將近一年半之期間，屢經歷審傳拘均未到庭說明案情，
    以洗刷被告冤屈。可見證人丙○○於本院所為此部分之證詞，應係迴護被告之詞
    ，要難遽採。此外，復有扣案為被告所有，供與丙○○連繫買賣海洛因所用之行
    動電話一支及門號0000000000號ＳＩＭ卡一張可資佐證。
  (二)且查，本件查獲被告販賣海洛因予丙○○之經過，係警於搜索被告居處時，丙○
    ○一直打電話至被告手機，其後表示欲購買海洛因，因而查獲上情之事實，亦據
    證人即查獲警員溫朝陽證稱：搜索過程中，接獲好幾個人打電話找乙○○，他們
    都堅持要乙○○本人接電話，才要講，只有丙○○打了數通，原先她說要求乙○
    ○幫忙，後來我跟他約在健行路與學士路口見面後，我就直接問她，妳要買多少
    藥（指海洛因），她說一千元，並拿出千元紙鈔一張給我看。我把她帶去健行路
    四四三號的路上，我還有問她，以前都買多少海洛因，她說每次一千元，當時我
    還未表明我是警察身分，我穿便服。我帶她見到乙○○後，高雙手銬在背後，張
    巡佐及徐警員站在高的兩旁，丙○○見到後，大概就知道怎麼回事，我就表明身
    分，再問她，你要買多少海洛因，她也當著乙○○的面說要買一千元。（問：乙
    ○○見到丙○○之後，表情有無異樣，或有暗示動作或其他反應？）都沒有，他
    （指乙○○）都沒有講話等語（見偵卷第九四頁），核與證人丙○○於偵查中結
    證稱：「（問：妳被查獲當天〔指九十二年三月三十一日〕晚上有無打電話給小
    高〔指被告〕？）有。我要向小高買海洛因，我晚上七點時打電話給他，他叫我
    一個小時後再打過去。一個小時後我再打去，是一名男子接的，不是小高，我向
    該男子說要找小高，他自稱是小高的朋友，我沒向他說我要做什麼，就掛掉電話
    。約半個小時後又打去，是同一名男子接的電話，他說小高出去辦一些事情，我
    說我有事情要麻煩小高，就掛掉電話。半個小時後我又打去，同一名男子接電話
    ，我說和小高約好了，小高要幫我處理一些事情，他說他要和小高聯絡，叫我等
    一下再打。約再過半個小時我又打去，同一個男子接電話，他問我是要拿東西救
    妳還是要用買的，我說我要用一千塊現金買的，他問我說要買什麼，我回答他說
    你不是小高的朋友嗎，你應該知道，他便約我到學士路與健行路口見面，他問我
    名字，我跟他說我是阿純，就掛掉電話。我到約定地點，有個男的走過來問我，
    說我是不是阿純，我說是，他說要帶我去見小高，後來到健行路上有見到小高，
    我便問他怎麼了，他都沒有講話，在場的另外一個男子，叫我坐到一旁，自稱是
    警察，問我是否要買海洛因，我說是，我便與小高一同被帶回第六分局」等語（
    見偵卷第八四頁），雖細節略有出入，然大致相符，參酌每一個人之記憶與陳述
    不能完全一致，依上開證人溫朝陽及丙○○之證詞，足見本件查獲被告販賣海洛
    因予丙○○之經過，並非警方以陷阱誘捕被告，而係警方接獲被告涉嫌持有毒品
    之線報而持搜索票進行搜索時，證人丙○○因要向被告購買海洛因，而打電話至
    被告手機，經警接獲電話，丙○○表明要向被告購買海洛因後，因而查獲丙○○
    施用海洛因犯嫌，再獲悉被告本件販賣海洛因予丙○○之事。本件丙○○打電話
    至被告使用之行動電話時，被告為警搜索中，為證人丙○○所不知情，證人丙○
    ○於不知被告為警搜索時，即打電話表示要購買海洛因，甚且於不知溫朝陽為警
    員之情形下，即向溫朝陽坦承之前有向被告購買海洛因多次，其既係不知被告已
    為警查獲，主觀意思上根本無從誣陷被告，是其發覺為警查獲後，認無從隱暪，
    遂就向被告購買海洛因多次之情節全盤托出，更足佐證證人丙○○多次於警偵訊
    證述被告有販賣海洛因多次乙節，確係實情。惟於案發當天，證人丙○○打電話
    欲向被告購買海洛因時，係由溫朝陽警員代被告接聽電話，證人丙○○尚未接洽
    到被告以談論買賣海洛因之事，故案發該次，尚難認被告已有販賣海洛因予丙○
    ○之意思，併此說明。
  (三)再查，因證人丙○○無法明確指明其所購買之海洛因每包重量係多少，被告亦否
    認有販賣海洛因犯行，致無從得知被告販入與販出海洛因間，價差或量差之情形
    ；惟販賣海洛因係屬違法行為，非可公然為之，且可任意分裝增減重量，而每次
    買賣之價量，亦隨時依雙方關係之深淺、當時資力、需求程度、來源取得之情形
    等因素，機動地調整，販賣之利得，除經坦承犯行，或價量俱臻明確外，委難查
    得實情，從而，即使未經查得實際販賣之價差或量差，除非別有事證，足認係依
    同一價量委賣轉售，確未牟利外，尚難執此遽認販賣毒品之證據有所未足，致知
    過坦承者難辭重典，飾詞否認者反得僥倖，而失事理之平。再參諸海洛因價格昂
    貴，為政府明令禁止非法持有買賣之毒品，故若非有利可圖，當無甘冒違法重責
    而從事原價交易，又本件證人丙○○向被告購買海洛因之次數共有四次，詳如後
    述，倘非被告具營利意圖，衡情其對丙○○告知海洛因之購買來源，由丙○○自
    行前往購買已足，何須每次均由其與丙○○為金錢交易，是被告顯具有營利意圖
    ，亦堪認定。
  (四)而證人周文姬於九十二年四月三日在中國醫藥學院警詢時證稱：有見過丙○○，
    當時丙○○來向乙○○買毒品。丙○○向乙○○買海洛因四次，有兩次在敦化路
    四九三號三樓樓下，有兩次在敦化路統一超商前交易。我當時陪同乙○○前往，
    我有在場。丙○○大部分是買一小包，價格一千元等語（見偵卷第一○三頁），
    並有周文姬該次警詢錄音帶附卷可佐（附於偵卷第一四一頁證物袋內）。雖被告
    之指定辯護人於本院辯稱：周文姬於警詢時之證詞沒有證據能力云云。然按證人
    、鑑定人依法應具結而未具結者，其證言或鑑定意見，不得作為證據，現行刑事
    訴訟法第一百五十八條之三定有明文。而該條文係於九十二年一月十四日修正，
    並於九十二年九月一日施行，依刑事訴訟法施行法第七條之三但書：「修正刑事
  訴訟法施行前已依法定程序進行之訴訟程序，其效力不受影響」之規定，如證人
    於該條文施行前之法定程序作證，其證言之證據能力，自不受九十二年九月一日
    始施行之修正後刑事訴訟法第一百五十八條之三的影響（最高法院九十三年度台
    上字第四一三七號刑事判決參照）。本件證人周文姬係於九十二年四月三日在中
    國醫藥學院警詢時作證，雖未依法具結，惟斯時顯在刑事訴訟法第一百五十八條
    之三施行之前，揆諸前開說明，證人周文姬既依作證當時之法定程序，在警局詢
    問時作證，其證言之證據能力，自不受九十二年九月一日始施行之修正後刑事訴
    訟法第一百五十八條之三的影響，是被告之指定辯護人此部分所辯，顯於法無據
    ，難以採憑。而證人周文姬於上開警詢時所為證詞，雖據證人周文姬於偵訊及原
    審審理時改稱：其於警詢時之證詞與事實不符，其未見過乙○○販賣海洛因予丙
    ○○，亦不知道乙○○有無在販賣海洛因云云（見偵卷第一一八至一一九頁，原
    審卷第一一九至一二○頁），且周文姬與丙○○於九十二年四月十一日偵訊時當
    面對質（見偵卷第一二三頁），丙○○亦表示沒有見過周文姬，周文姬亦表示對
    丙○○沒印象，然參以周文姬於九十二年四月三日製作警詢筆錄之前，確實有服
    用鎮定劑藥物而意識不清，之後醒來始製作該警詢筆錄等情，亦據在場證人周文
    姬之姊周文君證述在卷，復據證人周文姬曾於原審審理時證稱：其自二、三年前
    開始施用海洛因，九十二年三月十五日至三月三十日借住被告住處（即台中市○
    ○路四九三號三樓），被告免費提供海洛因給其施用，一天二、三次，在客廳桌
    上查扣之海洛因是被告的，是被告買來請其吸的等語（見原審卷第一一九、一二
    ○、一七九頁），而證人周文姬於九十二年四月三日經警採取其尿液送請中山醫
    學大學附設醫院藥物濫用檢測中心檢驗結果，確呈鴉片代謝物陽性反應，此有該
    檢測中心所出具之篩檢報告一份在卷可按（見偵卷第一○六頁），顯見證人周文
    姬所稱其有施用海洛因，且是乙○○提供等語，應屬非虛，從而足認被告確有購
    買海洛因之來源且足以提供他人施用，並可見周文姬與被告間之關係密切，若無
    其事，周文姬當無於警詢時誣陷被告之可能。而被告於原審審理時，即指明周文
    姬應該有看過丙○○（見原審卷第一八四頁），又員警於製作筆錄時，亦曾詢問
    周文姬之精神狀態，據周文姬供述：「（你現意識精神狀態如何？）現意識清醒
    精神狀態好」，周文君陳稱：「（周文姬現傷勢如何？意識是否清楚？）周文姬
    現右手骨折，原先意識不清，現已睡醒，意識清醒」（見偵查卷第一一○、一一
    四頁），且製作筆錄之處所在醫院，先前並由周文君與護士將周文姬帶進浴室採
    尿，周文姬所供丙○○向被告購買海洛因四次之情節，又明確具體，且周文姬倘
    若是要誣陷被告，為何明指係見丙○○向被告購買海洛因四次，而未附合丙○○
    所言是五十次，益見其於警詢時所為之陳述，應具有可信性及必要性，自可採為
    不利於被告之證據。至證人周文姬事後於檢察官訊問及原審審理時改稱：其未見
    過乙○○販賣海洛因予丙○○，亦不知道乙○○有無在販賣海洛因，亦未見過丙
    ○○云云（見偵卷第一一八至一一九頁，原審卷第一一九至一二○頁），與其先
    前於警詢時所為之陳述歧異，亦與被告於原審審理時所自承周文姬應該有看過丙
    ○○乙節不符，應係迴護被告之詞，顯難據採。
  (五)至扣案之第一級毒品海洛因一小包（驗餘淨重○．○五公克，包裝重○．二三公
    克），係員警在臺中市○○區○○路四九三號三樓被告居處所查獲乙節，已為被
    告所承認，復有臺中市警察局第六分局扣押筆錄影本及扣押物品目錄表影本各二
    紙附卷足憑（見偵卷第十六至十九頁）。且該包海洛因經送法務部調查局鑑定，
    結果確為第一級毒品海洛因無訛，有該局出具之九十二年五月十二日調科壹字第
    一二○○一二八○七號鑑定通知書影本一紙在卷（本院上訴字卷第五五、六一頁
    ）足按。而被告雖迭辯稱：該包海洛因非伊所有，是綽號「阿俊」之男子所有云
    云。然查：被告迄未能交代綽號「阿俊」之男子究為何人，足認被告與該男子交
    情並不深切，或甚至根本無該男子之存在，倘確有該男子，而被告竟任令該交情
    不深之男子寄放違禁物品，亦與常情有違。而證人周文姬已於九十二年四月三日
    警詢時證稱：該包海洛因及0000000000號行動電話是「小高」（指被
    告）的，而扣案注射針筒是其自己的，但其不知道空夾鏈袋及陳怡君證件是何人
    所有等語，而其於警詢時所為之陳述，具有可信性及必要性，前已說明，況如證
    人周文姬有意誣陷被告，何以不推稱上開扣案物品全部皆為被告所有，而尚自承
    扣案注射針筒是其自己的，且稱不知道空夾鏈袋及陳怡君證件是何人所有，僅稱
    該包海洛因及0000000000號行動電話是被告所有，是證人周文姬於警
    詢時所為此部分陳述，應可採為不利於被告之證據。是被告此部分所辯，要難採
    信。本件扣案之第一級毒品海洛因一小包應為被告所有，足堪認定。
  (六)又被告辯稱：係丙○○誣陷；丙○○的夫龍景元因欠伊錢，可能想說伊進去關，
    可以不用還錢云云，後辯稱：伊是借錢給龍景元，也有借錢給丙○○，是借給丙
    ○○二、三萬元云云（見本院上訴字卷第十二頁反面及本院上更(一)字卷第三六頁
    ），後又稱：龍景元欠伊十五萬元，就開票於九十一年十一月十日交給伊；借錢
    的人是龍景元，丙○○沒有欠伊錢云云，然則證人丙○○之夫龍景元既有向被告
    借貸金錢，再參以龍景元使用之行動電話門號為0000000000號，而被
    告使用之行動電話門號多支，其中有0000000000號、0000000
    000號，亦據證人龍景元陳明在卷，與被告所述相符（見偵卷第七一頁反面）
    ，則依龍景元使用之行動電話門號0000000000號，自九十二年二月四
    日起至同年三月二日止，每一、二日均有發話撥打至被告使用之行動電話門號0
    000000000號，又自同年三月二十四日起至同年三月三十一日止，每日
    均有發話撥打至被告使用之行動電話門號0000000000號，有通聯紀錄
    可佐（見本院上更(一)字卷第一○○至一一五、一四七至一五六頁），足見龍景元
    與被告交往密切，且主要均是龍景元撥打電話找被告，二人應有交情，縱龍景元
    積欠被告十五萬元，證人丙○○亦無設詞誣陷被告必要；且被告於警詢時亦自承
    與丙○○係屬友人，並無怨仇等語（見偵卷第十頁），復參諸證人丙○○既不知
    被告遭警搜索而一再主動打電話至被告手機，導致其自己亦遭查獲施用海洛因犯
    行，其既不知被告已遭警搜索，即無可能有對警誣陷被告之故意。況證人丙○○
    於本院九十三年十二月九日審理時證稱：「（問：剛剛你說欠乙○○錢？到底是
    欠什麼錢？）答：我先生欠他的，到底欠什麼錢我不知道」、「（問：在本件被
    查獲之前你是否有與跟被告調過錢或借過錢？）答：我本身沒有，但我先生有」
    等語（本院上更(二)字卷第八六頁），核與上開被告及證人龍景元所稱以前皆是由
    丙○○之夫龍景元向被告借錢之情節相符，可見證人丙○○從未親自向被告借錢
    ，是證人丙○○於本院審理時改稱：其於查獲當天是打電話要向被告借錢，而非
    要向被告買海洛因云云，顯與其先前於警詢及檢察官訊問時之陳述大相逕庭，乃
    事後迴護被告之詞，難以遽採為有利於被告之證據。是被告辯稱：係丙○○誣指
    云云，應非可採。另被告再辯稱：其未吸食海洛因云云，意指其不可能販賣海洛
    因云云，惟被告確有購買海洛因之來源，且足以提供他人施用等情，亦據證人即
    被告女友周文姬證稱：我有施用海洛因，海洛因是乙○○提供給我的；九十二年
    三月十五日到三十一日，我住敦化路期間，不只一次，都是被告無償給我的等語
    （見九十二年四月十日偵訊，偵卷第一一八、一一九頁），於本院第一次上訴審
    並詳予證稱：三月十五日至三十日我每天住乙○○那裡，他有免費提供給我吸食
    ，每天的海洛因都是他提供的，一天二、三次。沒有其他來源等語（本院上訴字
    卷第一一九、一二○、一八○頁），足見被告雖自己並無吸食海洛因，惟其亦有
    取得海洛因之來源管道，足供其從事販賣海洛因之行為，是被告此部分所辯，亦
    不足為被告有利之認定。
  (七)綜上所述，本案事證明確，被告右揭犯行堪予認定，應依法論科。
二、按海洛因為毒品危害防制條例第二條第二項第一款所列之第一級毒品，核被告所
    為，係犯毒品危害防制條例第四條第一項之販賣第一級毒品罪。被告販賣海洛因
    予丙○○四次，其各次為販賣而持有第一級毒品之低度行為，均已為販賣之高度
    行為所吸收，不另論罪。又其前後多次販賣第一級毒品之犯行，犯罪構成要件相
    同，顯係基於概括犯意反覆為之，為連續犯，應依刑法第五十六條規定論以一罪
    ，惟因販賣第一級毒品之法定本刑為死刑或無期徒刑，依法不得加重。又按刑法
    第五十九條規定犯罪情狀可憫恕者，得酌量減輕其刑，為法院得自由裁量之事項
    ，雖然法院為裁量減輕時，並非漫無限制，以被告犯罪情狀客觀上足以引起社會
    上一般人之同情，始足當之，本件審酌被告於犯案時年僅三十七歲，因與丙○○
    係屬友人，而連續出售海洛因予丙○○，其出售海洛因予丙○○之次數僅止四次
    ，其出售海洛因予丙○○每次僅一千元，數量尚稱輕微，並非大量，又被告並非
    販賣毒品於不熟識之不特定對象，其販賣海洛因之犯行，所危害對象僅有丙○○
    一人，且本件經警搜索被告居處時，僅查扣海洛因一小包（驗餘淨重○．○五公
    克，包裝重○．二三公克），數量甚為有限，並未查獲被告持有大量海洛因，更
    足佐證被告並非販賣海洛因之大規模販毒集團，衡之毒品危害防制條例第四條第
    一項之法定本刑為死刑、無期徒刑，倘科以被告該法定最低之刑，尚嫌過重，情
    輕法重，其情狀尚堪憫恕，爰依刑法第五十九條之規定，酌量減輕被告之刑。原
    審認被告罪證明確，依法論罪科刑，固非無見，惟被告所販賣予丙○○之第一級
    毒品海洛因如事實欄所述為四次，而非五十次（理由詳後所述），原審誤認被告
    販賣予丙○○之次數總共為五十次，容有出入，被告上訴意旨否認前開犯行，指
    摘原判決不當，雖無理由，然原判決既有前揭可議之處，即屬無可維持，自應由
    本院予以撤銷改判。爰審酌被告之素行，其犯罪之動機、目的、販賣海洛因之次
    數為四次，又其販賣對象僅有一人，並其販賣海洛因所產生之危害，及犯後態度
    等一切情狀，量處如主文第二項所示之刑。
三、又扣案之海洛因一小包（驗餘淨重○．○五公克，包裝重○．二三公克），係第
    一級毒品，已於前敘明，且為被告所有，並係在被告上開居處查獲，應依毒品害
    防制條例第十八條第一項前段之規定沒收銷燬之。扣案之行動電話一支（型號Ｔ
    ｒａｎｓＡｓｉａ）及門號0000000000號之ＳＩＭ卡一張，為被告所
    有，已據被告供承在卷，且係供其連繫販賣海洛因所用之物，前已認定，爰依毒
    品危害防制條例第十九條第一項之規定宣告沒收。至扣案之夾鏈袋十五個，並無
    證據證明係被告所有供販賣海洛因所用之物；再扣案之注射針筒二支，並非被告
    所有之物，而係證人周文姬所有之物，亦據證人周文姬陳明在卷；另扣案之陳怡
    君失竊之駕照、行車執照、健保卡、身分證各一張等物，並非被告所有供販賣海
    洛因之物，自不於本案內宣告沒收，附此敘明。
四、再本件被告販賣海洛因所得應為肆仟元，亦據證人丙○○陳明：向乙○○每次買
    一小包，價格皆是一千元等語；而被告販賣海洛因予丙○○共四次，前已認定，
    是被告販賣海洛因所得為肆仟元，雖未扣案，應依同條例第十九條第一項規定，
    宣告沒收，如全部或一部不能沒收時，以其財產抵償之。
五、公訴意旨另略以：被告自九十一年十二月底某日起至九十二年三月二十一日二十
    時許前止，在台中市○○路某處早市等處，以每一小包一千元之代價，連續多次
    販賣第一級毒品海洛因予丙○○云云。經查：
  (一)按犯罪事實應依證據認定之，無證據不得推定其犯罪事實；又不能證明被告犯罪
    者，應諭知無罪之判決，刑事訴訟法第一百五十四條第二項、第三百零一條第一
    項分別定有明文；且認定不利於被告之事實須依積極證據，苟積極證據不足為不
    利於被告事實之認定時，即應為有利於被告之認定（最高法院三十年台上字第八
    一六號判例參照）。
  (二)訊據被告矢口否認上情，而前開經論罪科刑之四次部分，除有證人丙○○之指證
    外，尚有證人周文姬之證詞為補強，故可認定；然證人丙○○所指證超過四次以
    外之其餘多次，除證人丙○○之指證外，復查無其他人證，或其他確切之事證可
    資補強，要難僅憑證人丙○○之指證，遽認被告亦涉有此部分犯行，要屬犯罪不
    能證明，因公訴人認此部分與前開論罪科刑部分具連續犯之裁判上一罪關係，爰
    不另為無罪之諭知。
據上論斷，應依刑事訴訟法第三百六十九條第一項前段、第三百六十四條、第二百九
十九條第一項前段，毒品危害防制條例第四條第一項、第十八條第一項前段、第十九
條第一項，刑法第十一條前段、第五十六條、第五十九條，判決如主文。
本案經檢察官丁○○到庭執行職務。
中      華      民      國      九十三  年      十二    月      二十三  日
                                臺灣高等法院臺中分院刑事第七庭
                                      審判長法　官　林  榮  龍
                                            法  官  林  宜  民
      法  官  許  秀  芬
右正本證明與原本無異。
如不服本判決應於收受送達後十日內向本院提出上訴書狀，其未敘述上訴之理由者並
得於提起上訴後十日內向本院補提理由書（均須按他造當事人之人數附繕本）。
                                            書記官　金  珍  華
中      華      民      國      九十三  年      十二    月      二十七  日
毒品危害防制條例第四條：
製造、運輸、販賣第一級毒品者，處死刑或無期徒刑；處無期徒刑者，得併科新台幣
一千萬元以下罰金。
                                                                        Ａ
